

#### **PERFIL**

Profesional Técnico Informático, con 29 años de experiencia en diseño y desarrollo de páginas web y Análisis de Datos, prestando servicio en las diferentes Dependencias Navales, en las cuales formé y formo parte de equipos de trabajo en la que el liderazgo, trabajo en equipo es parte esencial del individuo.

#### **CONTACTO**

TELÉFONO: 991 906 830

DIRECCIÓN:

Asoc. De Propietarios Las Brisas de Naranjal Mz. A Lote 29 - SMP

CORREO ELECTRÓNICO: absalon.malafay@gmail.com

#### **IDIOMAS**

**Español:** Nativo **Inglés:** básico

"La responsabilidad más importante de cualquiera que intente dirigir lo que sea, es gestionarse a sí mismo primero"

# ABSALON MALAFAY VELA

DNI 43251440

## ANALISTA PROGRAMADOR WEB

# **FORMACIÓN TÉCNICA**

## INSTITUTO SUPERIOR TECNOLÓGICO PÚBLICO NAVAL

PROCESAMIENTO DE DATOS - CITEN (1998-2000)

### **FORMACIÓN**

#### MARINA DE GUERRA DEL PERÚ

CURSO DOCENTE E INSTRUCTOR NAVAL (2004)
ESCUELAS DE AVANZADA PROCESAMIENTO DE DATOS (2015)
CONTRATACIONES CON EL ESTADO (2017)
ELEMENTOS IA (2024)

#### **ESCUELA DE TELECOMUNICACIONES - INICTEL**

INGENIERIA DE REDES - WINDOWS SERVER 2000 (2002) ESPECIALISTA EN CABLEADO ESTRUCTURADO (2003)

#### **TELEMATIC**

DISEÑO DE PÁGINA WEB (2006)

#### **ESCUELA DE POST GRADO - USIL**

PROFESIONALIZACIÓN EJECUTIVA EN LIDERAZGO ESTRATÉGICO (2015)

#### **CONSULTORIA - ITEC**

EXCEL BÁSICO
EXCEL AVANZADO
PYTHON BÁSICO

#### **EXPERIENCIA LABORAL**

- Responsable del diseño, desarrollo y administración de la página web de la Marina de Guerra del Perú (2006-2008)
- Responsable del diseño, desarrollo del Sistema de Garantías DIRCOMAT-MGP (2016-2018)
- Desarrollo del Sistema de Mantenimiento Naval DIALI-MGP (2019-actualidad)

## **OTROS CONOCIMIENTOS**

- ANALISIS DE DATOS CON POWER BI
- LMS-MOODLE-CHAMILO
- PHP LARAVEL REACT
- HTML-CSS- BOOTSTRAP-MVC
- WORDPRESS DIVI ECOMMERCE -PHP
- VISUAL STUDIO C# DEVEXPRESS-SQL

#### **APTITUDES**

- Pensamiento crítico
- Habilidades blandas
- Liderazgo
- Trabajo en Equipo, Multitarea
- Innovación
- Gestión de tiempo